臺灣臺南地方法院民事裁定
111年度全事聲字第21號
異  議  人  安提阿設計有限公司

法定代理人  呂賢文


相  對  人  優膳糧府城餐飲股份有限公司

法定代理人  張煥基
上列當事人間因聲請假扣押事件，異議人對於民國111年7月20日
本院司法事務官所為之處分（111年度司裁全字第363號民事裁定
），聲明異議，本院裁定如下：
    主      文
原處分廢棄。
異議人以新臺幣捌萬零叁佰元為相對人供擔保後，得對於相對人
之財產在新臺幣貳拾肆萬零柒佰玖拾陸元之範圍內為假扣押。
相對人如為異議人供擔保新臺幣貳拾肆萬零柒佰玖拾陸元或等值
之銀行發行可轉讓定期存款單，得免為或撤銷前項假扣押。
聲請程序費用由相對人負擔。
    理      由
一、按當事人對於司法事務官處理事件所為之終局處分，得於處
    分送達後10日之不變期間內，以書狀向司法事務官提出異議
    ；司法事務官認前項異議有理由時，應另為適當之處分；認
    異議為無理由者，應送請法院裁定之；法院認該異議為有理
    由時，應為適當之裁定，認異議為無理由者，應以裁定駁回
    之，民事訴訟法第240條之4第1項至第3項分別定有明文。本
    件異議人就本院司法事務官於民國111年7月20日以111年度
    司裁全字第363號裁定駁回異議人聲請假扣押裁定之終局處
    分（下稱原處分），於收受送達後10日內以書狀聲明異議，
    經核與上開條文規定及意旨相符，是本院自應依法就本院司
    法事務官所為之原處分，審究異議人之異議有無理由，先予
    敘明。
二、本件異議意旨略以：異議人於109年10月23日與相對人簽訂
    「餐飲合作計畫暨場地使用契約書」（下稱系爭契約書），
    依約相對人本應給付異議人分潤金額並應分擔電費、清潔費
    、垃圾處理費，惟迄今尚積欠新臺幣（下同）240,796元未
    給付，經異議人多次催請相對人給付均未果，甚且相對人法
    定代理人更揚言大不了另外設立公司重新營運就好，嗣異議
    人即發現相對人法定代理人已不見蹤跡，經異議人主動聲請
    調解，相對人亦不出席，相對人顯然有拒絕賠償，並有逃避
    債務情事；又經異議人詢問相對人之員工亦表示「現在也很
    難聯絡到老闆，老闆的意思是之後會把『知事官邸生活館』裡
    的生財器具搬走，可能搬到成大會館或新市，然後用其他公
    司的名義另外經營，老闆現在就是資金周轉有問題，四處拖
    欠廠商錢，不能處理就換廠商，至於優膳糧公司欠的帳款，
    欠了就欠了，要不然能怎麼樣？反正大不了優膳糧公司收起
    來，也不會影響到其他經營的公司」，衡情公司面臨資金虧
    損或債務問題，常另外設立新公司，並將原公司之資產、生
    財器具轉移至新公司之名下，以行脫產之實，導致債權人縱
    然日後取得勝訴判決或執行名義也因債務人早已另行設立新
    公司，並且移轉原公司之資產殆盡而面臨求償無門之困境，
    堪認日後有不能強制執行或甚難執行之虞甚明。為此，爰依
    法聲明異議，請求廢棄原裁定，准許異議人提供擔保後對相
    對人之財產於240,796元之範圍內予以假扣押等語。
三、按債權人就金錢請求或得易為金錢請求之請求，欲保全強制
    執行者，得聲請假扣押；假扣押非有日後不能強制執行或甚
    難執行之虞者，不得為之；請求及假扣押之原因應釋明之；
    前項釋明如有不足，而債權人陳明願供擔保或法院認為適當
    者，法院得定相當之擔保，命供擔保後為假扣押，民事訴訟
    法第522條第1項、第523條第1項、第526條第1項、第2項分
    別定有明文。所謂假扣押之原因，依同法第523條第1項規定
    ，係指有日後不能強制執行或甚難執行之虞；其情形自不以
    債務人浪費財產，增加負擔或就其財產為不利益之處分，將
    達於無資力之狀態，或債務人移住遠處、逃匿無蹤或隱匿財
    產為限（最高法院98年度台抗字第931號裁定意旨參照）。
    所謂釋明，乃當事人提出證據，使法院產生較薄弱之心證，
    相信其主張之事實大致可信之行為，有別於應為證明者，須
    其提出之證據達到使法院產生強固心證，確信其主張為真實
    之程度。又依前開規定，只須債權人有所釋明，縱未達到使
    法院產生較薄弱之心證，相信其主張之事實大致可信之程度
    ，亦屬釋明不足，而非全無釋明，如債權人陳明願供擔保或
    法院認為適當者，法院得定相當之擔保，命供擔保後為假扣
    押，可知法律要求債權人聲請假扣押時，應為舉證之程度甚
    低。法律所以為此設計，係鑑於假扣押程序之急迫性，通常
    難以期待債權人於聲請假扣押前，得提出債務人之全體財產
    變動狀況之證據，以資與聲請保全之債權比較，作為判斷日
    後有無不能或難予強制執行之虞。債務人有無日後不能強制
    執行或甚難執行之虞，應考慮債務人之職業、資產、信用等
    狀況，綜合判斷之。
四、經查：
  ㈠異議人就本件請求之原因部分，主張其於109年10月23日與相
    對人簽訂系爭契約書，依約相對人應給付異議人分潤金額並
    應分擔電費、清潔費、垃圾處理費，惟迄今尚積欠240,796
    元未給付等情，業據其提出交系爭契約書、分潤結算總表、
    電費收據、清潔費收據、倒垃圾班表等資料為證（見司裁全
    卷第17頁至第35頁、第67頁至第87頁），可認相對人就其請
    求之原因已為相當之釋明。
  ㈡至於假扣押之原因部分即相對人日後有不能強制執行或甚難
    執行之虞之情事，異議人主張相對人經異議人多次催討所積
    欠之費用未果，更有將原公司之資產、生財器具轉移至新公
    司之計畫，且前經異議人聲請調解，相對人之法定代理人不
    僅未到庭，更因在外四處拖欠廠商債務而不見蹤跡多時等情
    ，業據其提出通訊軟體Line對話紀錄截圖、錄音譯文在卷可
    查（見司裁全卷第39頁至第65頁；全事聲卷第33頁至第41頁
    ），可認相對人應已逃匿無蹤，極可能為逃避責任而隱匿財
    產，堪認日後有不能執行或甚難執行之虞。從而，本件異議
    人聲請假扣押之金錢請求尚稱相當，相對人既然四處拖欠廠
    商債務，致現有財產未遠高於異議人請求金額，使債權人將
    來有難以獲償之虞等具體情事後，已足使本院得薄弱之心證
    ，信異議人主張相對人債權有日後不能強制執行或甚難執行
    之事實，大概如此，堪認已就假扣押之原因為部分釋明。雖
    該釋明尚有不足，惟異議人已陳明願供擔保，本院認為其釋
    明之不足，擔保足以補之，故定相當之擔保，命供擔保後為
    假扣押。
五、綜上所述，原處分駁回異議人之聲請，即有未洽。異議意旨
    指摘原處分不當，求予廢棄，為有理由，應由本院將原處分
    廢棄，另裁定如主文第2項至第4項所示。
六、據上論結，本件異議為有理由，依民事訴訟法第240條之4第
    3項前段、第78條，裁定如主文。 　　
中　　華　　民　　國　　111 　年　　8 　　月　　26　　日
                  民事第一庭    法  官　施志遠
以上正本係照原本作成。
如對本裁定抗告須於裁定送達後10日內向本院提出抗告狀，並應
繳納抗告費新台幣1,000元。
中　　華　　民　　國　　111 　年　　8 　　月　　26　　日
                                書記官　黃心瑋